臺灣高等法院民事裁定
111年度抗字第229號
抗  告  人  吳徐員妹

            吳嘉煜  
            吳嘉豪  
            吳梁秀英
            吳彥緯  
            吳建成  
            吳瑞婷  
上列抗告人因與相對人吳秀琴等間請求清償債務強制執行事件，
對於中華民國110年10月29日臺灣桃園地方法院裁定（110年度執
事聲字第34號），提起抗告，本院裁定如下：
    主  文
抗告駁回。
抗告程序費用由抗告人連帶負擔。
    理  由
一、本件相對人持臺灣桃園地方法院（下稱原法院）95年度重家
    字第4號判決、本院98年度重家上字第8號判決、最高法院10
    4年度台上字第145號判決、本院104年度重家上更一字第2號
    判決、最高法院109年度台上字第2246號裁定等確定裁判（
    下稱系爭裁判）為執行名義，聲請對抗告人為強制執行，經
    原法院以109年度司執字第106432號執行事件受理（下稱系
    爭執行事件）。抗告人以其已提起再審之訴，系爭裁判不適
    法，不應執行，且應停止執行，而對系爭執行事件提出異議
    ，原法院司法事務官於民國110年3月2日裁定駁回異議及停
    止執行之聲請（下稱原處分），抗告人吳徐員妹、吳嘉煜、
    吳梁秀英、吳彥緯、吳建成、吳瑞婷等6人（下稱吳徐員妹
    等6人）不服，對之聲明異議，原法院以吳徐員妹等6人未提
    出經法院准予停止執行之裁定及依該裁定供擔保之證明，於
    110年10月29日裁定駁回其異議（下稱原裁定），並於111年
    1月10日裁定更正原裁定誤列吳嘉豪為異議人及其代理人部
    分（下稱更正裁定）。抗告人對原裁定聲明不服，吳嘉豪並
    對更正裁定聲明不服，提起抗告。抗告意旨略以：系爭裁判
    有違土地法第43條、民法第197條、第1146條、大法官釋字
    第107號解釋、第164號解釋等，原法院未依民事訴訟法第28
    8條、行政程序法第36條規定查證本案起因，於釐清上情前
    即逕為強制執行，侵害伊權益，應停止系爭執行程序，且吳
    嘉豪在原處分作成前即已提出異議，更正裁定有誤等語。
二、按執行法院對執行名義僅有形式審查權，關於當事人實體上
    權利義務之爭執，並無審認判斷之權；執行法院經形式審查
    結果，認執行名義為合法有效，即應依該執行名義所載內容
    及聲請執行之範圍為強制執行（最高法院106年度台抗字第7
    3號、107年度台抗字第410號裁定意旨參照）。查相對人所
    持執行名義即系爭裁判已確定，有確定證明書在卷可稽，原
    法院形式審查認相對人所持執行名義合法有效，依系爭裁判
    內容及聲請執行之範圍為強制執行，於法並無不合；吳徐員
    妹等6人主張系爭裁判違背法令，原法院應查證本案起因等
    情，均屬與相對人間實體上權利義務之爭執，非執行法院所
    得審究，其據此聲明異議，即無可採。又依強制執行法第18
    條第1項規定，強制執行程序開始後，除法律另有規定外，
    不停止執行。吳徐員妹等6人未提出法院准許停止執行之裁
    定等相關證明，且無法說明系爭執行程序應停止之法律依據
    ，僅以其提起再審之訴，即主張系爭執行事件應停止執行，
    自屬無據。
三、再查，吳嘉豪未對原處分聲明異議，原法院不得就此部分當
    事人未聲明異議事項為裁判，原裁定將之誤列為當事人，嗣
    以更正裁定更正之，自無不合。吳嘉豪既非原裁定當事人，
    其對之提起抗告，自非適法。
四、從而，吳嘉豪對原裁定提起抗告，於法不合，吳徐員妹等6
    人以上揭事由對系爭執行程序聲明異議並主張應停止執行，
    吳嘉豪主張更正裁定有誤，均無理由，原處分駁回抗告人之
    異議及請求，並無違誤，原裁定駁回吳徐員妹等6人之異議
    並為更正裁定，均無不合。抗告意旨指摘原裁定不當，聲明
    廢棄，為無理由。
五、據上論結，本件抗告一部為不合法，一部為無理由，爰裁定
    如主文。　
中　　華　　民　　國　　111 　年　　3 　　月　　25　　日
                  民事第二十三庭
                      審判長法  官   張松鈞
                            法  官   李昆曄
                            法  官   楊舒嵐
正本係照原本作成。
除抗告不合法部分外，本裁定除以適用法規顯有錯誤為理由外，
不得再抗告。如提起再抗告，應於收受後10日內委任律師為代理
人向本院提出再抗告狀。並繳納再抗告費新臺幣１千元。 
中　　華　　民　　國　　111 　年　　3 　　月　　25　　日

                            書記官   常淑慧